---
title: "Seinna R-verkefni"
output: html_document
---

```{r setup, include=FALSE}
knitr::opts_chunk$set(echo = TRUE, error = F, message = F)
library(kableExtra)
library(tidyverse)
library(ggplot2)
library(dplyr)
library(ggpubr)
```

# Hluti 1

a)
```{r}
as <- read.table("https://notendur.hi.is/~ahj/husnaedisverd_2017_21.csv", sep = ";", header = T, encoding = "UTF-8", stringsAsFactors = T )
```

b)
Veljum þrjú hverfi til að skoða.

```{r}
hverfi <- c(200, 220, 270)
as <- filter(as, matssvaedi%in%hverfi)
```

c)
```{r}
glimpse(as)
```
Allt í lagi með gerðir breyta.

d)
```{r}
as <- mutate(as, fermetraverd = kaupverd/birtm2)
as <- mutate(as, fermetraverd = as.integer(fermetraverd))
glimpse(as)
```

e)
```{r}
as <- mutate(as, if_else(teg_eign == "Íbúðareign", teg_eign_ser_ib <- "Íbúð", teg_eign_ser_ib <- "Sérbýli"))
glimpse(as)
```

f)
```{r}
as$matssvaedi[as$matssvaedi == "200"] <- "Kópavogur"
as$matssvaedi[as$matssvaedi == "220"] <- "Hafnarfjörður"
as$matssvaedi[as$matssvaedi == "270"] <- "Mosfellsbær"
```

g)
```{r}
set.seed(37)
urtak <- sample_n(as, 400)
```

# Hluti 2

h)
```{r}
table(urtak$matssvaedi, urtak$`if_else(...)`)
```

i)
```{r}
round(prop.table(table(urtak$matssvaedi, urtak$`if_else(...)`),margin=1)*100,1)
```

j)

H0: það er ekki samband á milli hverfa og eigna

H1: það er samband á milli hverfa og eigna

Sé núlltilgátan sönn fylgir prófstærðin χ2-dreifingu með (l - 1) · (d - 1) fjölda frígráða. Hafna skal núlltilgátunni sé χ2 > χ2 1−α;((l−1)·(d−1)).

χ2-dreifingin: χ2 0,95, 2 = 5.991

```{r}
chisq.test(urtak$matssvaedi, urtak$`if_else(...)`)

```

og þar sem p-gildið 0.0009758 er minna en 0.05 höfnum við núllgátunni og ályktum að það sé samband á milli hverfa og gerð eigna. 

# Hluti 3

k)

Gerum tvíhliða t-test þar sem:

H0: Það er ekki munur á meðalfermetraverði eftir því hvort eignin er íbúð eða sérbýli.

H1: Það er munur á meðalfermetraverði eftir því hvort eignin er íbúð eða sérbýli.


```{r}
t.test(urtak$fermetraverd ~ urtak$`if_else(...)`)
```
Eins og sést er p-gildið 8.357e-06 sem er minna en alpha=0.05 og því höfnum við H0 og ályktum að það sé munur á fermetraverði eftir því hvort eignin er íbúð eða sérbýli.

l)

```{r}
urtak <- mutate(urtak, staerd140 = if_else(urtak$birtm2>140, "Stærri", "Minni"))
```

m)

Gerum tvíhliða t-test þar sem:

H0: Það er ekki munur á meðalfermetraverði eftir því hvort eignin er stærri en 140 eða minni/jöfn 140.

H1: Það er munur á meðalfermetraverði eftir því hvort eignin stærri en 140 eða minni/jöfn 140.

```{r}
t.test(urtak$fermetraverd ~ urtak$staerd140)
```
Úr prófinu kemur að p-gildið er mun minna en alpha og því höfnum við H0 og getum ályktað að það sé munur á meðalfermetraverðinu


n)

```{r}
ggplot(urtak, aes(x = matssvaedi, y = fermetraverd)) + geom_boxplot() + labs(x = "Hverfi", y = "Matssvæði")

```

o)

Notum fervikagreiningu þar sem:

H0: Það er enginn munur á meðaltölum

H1: Það er munur á meðaltölum

```{r}
fervik <- aov(fermetraverd ~ matssvaedi, data = urtak)
#anova(fervik)
summary(fervik)
```

Þar sem p-gildið er hærra en alpha-gildið getum við ekki hafnað núlltilgátunni. Því getum við ekki ályktað að það sé munur á meðaltölum milli hverfa.

p)

```{r}
ggplot(urtak, aes(x = birtm2, y = kaupverd)) + geom_point() + labs(x = "Fermetrar", y = "Kaupverð")

```

Eins og sést á myndinni væri mjög auðvelt að setja inn línu til að tákna sambandið á milli breytanna tveggja og því er viðeigandi að nota línulegt aðhvarf.


q)

```{r}
lml <- lm(kaupverd ~ birtm2, data=urtak)
summary(lml)
confint(lml)
```

Skurðpunktur við y-ás skv. aðhvarfsgreiningu er 6343.510 og hallatalan 195.755. Það sem þetta segir okkur er að verðið hækkar um 195.755 við hvern fermetra sem bætt er við.




