---
title: "Fasteign"
author: "Arnar Sigurðsson"
output: html_document
---
```{r setup, include=FALSE}
knitr::opts_chunk$set(echo = TRUE, error = F, message = F)
```

# Hluti 1
a)
Lesum inn gögn.

```{r}
library(kableExtra)
library(tidyverse)
library(ggplot2)
library(dplyr)
library(ggpubr)
as <- read.table("https://notendur.hi.is/~ahj/husnaedisverd_2017_21.csv", sep = ";", header = T, encoding = "UTF-8")
```

b)
Veljum þrjú hverfi til að skoða.

```{r}
hverfi <- c(200, 220, 270)
as <- filter(as, matssvaedi%in%hverfi)
#glimpse(as)
```
c)
Allar breytur virðast vera af réttri gerð.

d)
```{r}
as <- mutate(as, fermetraverd = kaupverd/birtm2)
as <- mutate(as, fermetraverd = as.integer(fermetraverd))
#glimpse(as)
```

e)
```{r}
as <- mutate(as, if_else(teg_eign == "Íbúðareign", teg_eign_ser_ib <- "Íbúð", teg_eign_ser_ib <- "Sérbýli"))
#glimpse(as)
```

f)
```{r}
hverfi <- c("Kópavogur", "Hafnarfjörður", "Mosfellsbær")
```

# Hluti 2

g)
```{r}
ggplot(as, aes(x=fermetraverd)) + geom_histogram(bins = 30) + labs(x = "Fermetraverð", y = "Fjöldi")
ggplot(as, aes(x=birtm2)) + geom_histogram(bins = 30) + labs(x = "Birt m2", y = "Fjöldi")
```

h)
```{r}
nytt <- as
nytt$matssvaedi[nytt$matssvaedi == "200"] <- "Kópavogur"
nytt$matssvaedi[nytt$matssvaedi == "220"] <- "Hafnarfjörður"
nytt$matssvaedi[nytt$matssvaedi == "270"] <- "Mosfellsbær"
ggplot(nytt, aes(x = matssvaedi, fill =`if_else(...)`, na.rm = T)) + geom_bar() + labs(x = "Hverfi", y = "Fjöldi", fill = "Tegund húsnæðis")
```

i)
```{r}
ggboxplot(nytt, x = "matssvaedi", y = "fermetraverd",
                 color = "darkgreen", palette = "jco") + labs(x = "Póstnúmer", y = "Fermetraverð")
```

j)
```{r}
ggplot(as, aes(x = birtm2, y = kaupverd, color = `if_else(...)`)) +
  geom_point() + facet_grid(as$matssvaedi) + labs(x= "Fermetrar", y= "Kaupverð", color = "Tegund húsnæðis")
```

# Hluti 3

k)
```{r}
table(nytt$matssvaedi, as$`if_else(...)`)
```


l)
```{r}
round(prop.table(table(nytt$matssvaedi, nytt$`if_else(...)`),margin=1)*100,1)
```

m)
```{r}
as %>%
  filter(!is.na(fermetraverd)) %>%
  group_by(Hverfi = matssvaedi, Tegund_eignar = `if_else(...)`) %>%
  summarise(Meðaltal=mean(fermetraverd),
            Staðalfrávik = sd(fermetraverd), Miðgildi = median(fermetraverd), Fjoldi = n())
```

# Hluti 4

n)
i. Líkurnar á að tvær eignir af fjórum séu einbýlishús eru `r dbinom(2, 4, 0.3)*100`%.
ii. Líkurnar á að færri en tvær eignir séu einbýlishús eru `r pbinom(1, 4, 0.3)*100`%.

o)
i. Líkurnar á að eignin sé stærri en 200 fm eru `r round(100 - pnorm(200, 160, 30)*100,3)`%
ii. Til þess að vera í hópi 5% stærstu einbýlishúsa í hverfinu þarf húsið að vera að minsta kosti `r round(qnorm(0.95, 160, 30),3)` fermetrar.

